Minutes et répertoires du notaire Charles FERRANT, 4 avril 1582 - 1er juin 1611 (étude VII)
Archives nationales
- Minutes de Charles FERRANT, 1582 - 1er juin 1611; MC/ET/VII/38 - MC/ET/VII/85
  - Minutes (inventaires après décès). 1606, 6 septembre - 1611, 4 mai, 19 janvier 1606 - 4 mai 1611; MC/ET/VII/85
    - Inventaire après décès de Françoise Feuret, à la requête de Robert Dryet (signe Driet), marchand fripier, bourgeois de Paris, demeurant rue Coquillière, paroisse Saint-Eustache, tant en son nom que comme tuteur de leurs enfants mineurs; en présence de Jean Feuret, l'un des lieutenant du guet de Paris, oncle et subrogé des mineurs habiles à se dire, porter et nommer héritiers de leur mère., 4 décembre 1607; MC/ET/VII/85
    - Inventaire après décès de Pierre Berthrand, secrétaire ordinaire de la chambre du Roi, à la requête de François Berthrand (signe Bertrand), avocat en la cour de Parlement à Paris, demeurant rue de Bièvre, paroisse Saint-Étienne-du-Mont, au nom et comme tuteur de Charlotte Berthrand, fille mineure du défunt et de Lyée Rousseau, habile à se dire, porter et nommer héritière de son père; aussi en présence de Jean Rousseau, contrôleur de la maison du Roi, bourgeois de Paris, demeurant en ladite rue et paroisse, aïeul maternel et subrogé tuteur de la mineure; aussi en présence de Lyée Rousseau, demeurant icelle rue et paroisse, qui a déclaré avoir renoncé à la communauté de biens entre le défunt et elle et s’être tenue à ses conventions matrimoniales. Contrat de mariage. Jean Rousseau - Charlotte Pierre, sa femme., 1608; MC/ET/VII/85
    - Inventaire après décès de Barbe Bourdon; à la requête de son mari, Nicolas Meniguet, maître tailleur d’habits à Paris, demeurant rue Saint-Honoré, paroisse Saint-Eustache, tant en son nom que comme tuteur de leurs enfants mineurs, habiles à se porter héritiers de leur mère; en présence de Baptiste Jumel, maître tailleur d’habits à Paris, demeurant rue de la Chanvererie, paroisse Saint-Eustache, subrogé tuteur des mineurs. Contrat de mariage Meniguet - Bourdon., 12 février 1608; MC/ET/VII/85
    - Inventaire après décès de Marie Bellargent, survenu le 25 avril 1608; à la requête de son veuf Jean Mallemain, juré priseur et visiteur de la marchandise de foin et bourgeois de Paris, demeurant rue Saint-Honoré, en la maison où est pour enseigne La Croix-Verte, tant en son nom que comme exécuteur du testament de dernière volonté de la défunte; aussi à la requête d’Adrien Martel, foulon, et Pierre Pelletier, tisserand et toilier, demeurant à Trie-la-Ville (60590) près Gisors, au nom et comme se disant procureurs de Gilles Bellargent, tisserand en draps, demeurant audit lieu, leur beau-père, habile à se dire, porter et nommer héritier de la défunte sa sœur. Contrat de mariage., 30 avril 1608; MC/ET/VII/85
    - (date de la fin de l’inventaire) Inventaire après décès de Gilles Darques, marchand pelletier bourgeois de Paris, à la requête de Jeanne Delarue, mère et tutrice de leurs enfants mineurs, habiles à se dire, porter et nommer héritiers de leur père; en présence d’Henri Darques, marchand pelletier bourgeois de Paris, demeurant rue de la Harpe, paroisse Saint-Séverin, au nom et comme subrogé des mineurs. Contrat de mariage Darques- Delarue. Jacques Darques, frère du défunt., 19 juin 1608; MC/ET/VII/85
    - Inventaire après décès de Barthélemy Vigeon, maître-queux, bourgeois de Paris; à la requête de sa veuve Catherine Bourquerault, demeurant rue Saint-Honoré, paroisse Saint-Eustache, de Jacques Vigeon, maître-queux bourgeois de Paris, demeurant rue des Déchargeurs en la maison des Grands carreaux ( ?), paroisse Saint-Germain-l’Auxerrois, d’Olivier Vigeon, maître chandelier à Paris, demeurant rue Calandre, paroisse Saint-Germain-le-Vieil, d’Antoine (?) Vigeon … … et Jean Vigeon, compagnon fripier à Paris, demeurant en la maison de ladite veuve en la paroisse Saint-Eustache, tous enfants des défunt et veuve, habiles à se dire porter ou nommer héritiers de leur père., 19 juin 1608; MC/ET/VII/85
    - Inventaire après décès de Jean Le Conte, marchand drapier, bourgeois de Paris, à la requête de Catherine Chastel, sa veuve, demeurant à Paris, rue Saint-Honoré, en la maison où pend pour enseigne l’Écu de Bar, paroisse Saint-Germain-l’Auxerrois, tant en son nom que comme tutrice de leurs enfants mineurs; en présence de Robert de Courcelles, procureur en la cour de Parlement à Paris, demeurant rue Jean-Pain-Mollet, paroisse Saint-Merry, au nom et comme subrogé tuteur des mineurs., 7 juillet 1608; MC/ET/VII/85
    - Inventaire après décès de Jeanne Le Guet, à la requête de Jean Delacroix, écuyer, demeurant à Paris, rue des Juifs, paroisse Saint-Gervais, en son nom, et de Philippe Delamare, maître cordonnier à Paris, au nom et comme tuteur de Jean Garnier, fils mineur de défunt Charles Garnier, marchand de vins à Paris, et de Jeanne Le Guet, sa femme en premières noces, le mineur héritier de sa mère., 19 décembre 1608; MC/ET/VII/85
    - Inventaire après décès de Jacques de Beauharnoys, contrôleur général de l’extraordinaire des guerres, à la requête de Paul Beauharnoys, conseiller du Roi et secrétaire des commandements et finances de la Reine, demeurant à Paris, rue Saint-Thomas-du-Louvre, paroisse Saint-Germain-l’Auxerrois, à cause d’Anne Beauharnoys, sa femme, héritière par bénéfice d’inventaire du défunt, son frère; en présence de Mathieu Lescot, marchand orfèvre à Paris, au nom qu’il procède, de Michel Pagot, agent des affaires et comme procureur de Pierre Robin et René Briant, marchands fournissant l’argenterie du Roi, bourgeois de Paris; en l’absence de Pierre Vizet, apothicaire, Nicolas Gachon, marchand apothicaire, René Desnotz, contrôleur de la maison du Roi, Martial Coffier et Pierre de La Planche., 20 décembre 1608; MC/ET/VII/85
    - Inventaire après décès de Simon Plastrier, marchand drapier, bourgeois de Paris; à la requête de Marie Rivière, sa veuve, tant en son nom que comme tutrice de leurs enfants mineurs; en présence de Guillaume Plastrier, marchand drapier, bourgeois de Paris demeurant en ladite rue et paroisse (sic ?), au nom et comme subrogé tuteur des mineurs. Les biens étant en la maison où est pour enseigne (blanc), rue Saint-Honoré, en laquelle la veuve est demeurant, et où le défunt est décédé, et au village de Saint-Ouen. Montrés entre autres par Marie Plastrier, nièce du défunt. 1587, contrat de mariage Plastrier - Rivière. Étienne Le Marquant, procureur au Châtelet de Paris, comme tuteur de Geneviève Le Marquant, sa fille mineure d’avec feue Geneviève Rivière, jadis sa femme, héritiers de Jeanne Legrand, mère de Marie Rivière, et aïeule de Geneviève Le Marquant. Il est question de la maison des Trois Rois de Cologne, provenant de la succession de Marie Rivière., 18 mars 1609; MC/ET/VII/85
    - Inventaire après décès de Louise Mongredien, survenu à l’Hôtel-Dieu de Paris le 29 mars 1609; à la requête de son mari, Jean Houzay (signe du Houssay), maître paumier demeurant à Saint-Germain-des-Prés lès Paris, paroisse Saint-Sulpice, en son nom., 3 avril 1609; MC/ET/VII/85
    - Inventaire après décès de Gérard Moreau, maître tailleur d’habits à Paris, à la requête d’Hippolyte Camuset, sa veuve, demeurant à Paris, rue de Béthizy, paroisse Saint-Germain-l’Auxerrois; aussi à la requête de Jacques Moreau, maître tailleur d’habits à Paris; de Pierre Moreau, secrétaire de la Chambre du Roi; de Marie Moreau, veuve d’Étienne Sifflet, maître tailleur d’habits à Paris, en son nom et comme ayant les droits cédés de Vincent Moreau, maître tailleur d’habits à Paris, du droit successif à lui appartenant à cause du défunt Gérard Moreau, son père; de Madeleine Moreau, fille usant et jouissant de ses droits; et d’Éloi de Thiers (signe de Tiers), maître tailleur d’habits à Paris, à cause d’Anne Moreau, sa femme. Lesdits Moreau tous enfants et héritiers du défunt., 19 mai 1609; MC/ET/VII/85
    - Inventaire après décès de Guillaume Giboust, bourgeois de Paris, à la requête de Marie Alpin, demeurant rue Saint-Jean, paroisse Saint-Jean-en-Grève, tant en son nom que comme mère et tutrice de leurs enfants mineurs, ladite veuve habile à accepter ou refuser la communauté de biens entre le défunt et elle et les mineurs habiles à se dire et porter héritiers de leur père; en présence de Bonaventure Petit, maître sellier lormier à Paris, demeurant rue Saint-Honoré, paroisse Saint-Eustache, au nom et comme subrogé tuteur des mineurs., 26 mai 1609; MC/ET/VII/85
    - Inventaire après décès de Toussaint Dehays, trompette ordinaire du roi, à la requête de Marie Jullian (signe Jullien), sa veuve en secondes et dernières noces, et en premières de Nicolas Boucher, demeurant à Paris, rue des Barres, paroisse Saint-Paul, tant en son nom que comme tutrice naturelle des enfants mineurs du défunt et habiles à se dire, porter et nommer héritiers de leur père; en présence de Jacques Darquez, marchand et bourgeois de Paris, beau-frère de ladite Jullian, convenu pour conseil et à la requête de ladite Jullian., 8 juin 1610; MC/ET/VII/85
      Les biens meubles se trouvent dans les chambres du premier et second étage d'une maison rue des Barrés.
      4 feuillets.
      Fol. 1 v°: mobilier, 66 livres; fol. 3 v°: linge et habits, 31 livres.
    - Inventaire après décès de Marie Rivière, à la requête de Guillaume Plastrier, bourgeois de Paris, demeurant rue du Foin, paroisse Saint-Séverin, au nom et comme tuteur de Simon Plastrier, âgé de quinze ans ou environ, et de Jérémie (?) Plastrier, âgé de treize ans ou environ, enfants de défunt Jacques Plastier et de défunt Simon Plastier, marchand drapier et bourgeois de Paris, et de la défunte jadis sa (leur?) femme, les mineurs héritiers de leur mère, et encore (Guillaume) Plastrier exécuteur du testament et ordonnance de dernière volonté de la défunte; aussi à la requête de Pierre Hervé, conseiller du Roi, receveur et payeur général provincial des rentes en la généralité de Bourges, aussi exécuteur testamentaire de la défunte, demeurant à Paris, rue Saint-Honoré, en la maison en laquelle est décédée la défunte; en présence de Pierre Mineur (?), bourgeois de Paris, demeurant rue des Fontaines, paroisse Saint-Nicolas-des-Champs, au nom et comme procureur de Claude Sarazin, marchand drapier et bourgeois de Paris, demeurant rue Saint-Honoré, subrogé tuteur des mineurs. Les biens montrés et enseignés par ledit Hervé et par Marie Plastier, nièce du défunt Plastier. Simon et Guillaume Plastier, héritiers par bénéfice d’inventaire de Pierre Plastier, leur frère. (à mon avis cet acte est à revoir; vérifier les graphies Plastrier et Plastier, les ?, etc.), 1611; MC/ET/VII/85